臺灣板橋地方法院民事裁定　　　　　100年度消債更字第260號
聲　請　人　李正時
代　理　人　何乃隆律師
上列當事人依消費者債務清理條例聲請更生事件，本院裁定如下
：
    主  文
債務人李正時自中華民國一００年十二月二十九日下午四時起開
始更生程式。
命司法事務官進行本件更生程式。
    理  由
一、按法院開始更生程式之裁定，應載明其年、月、日、時，並
    即時發生效力。次按法院裁定開始更生或清算程式後，得命
    司法事務官進行更生或清算程式，必要時得選任律師、會計
    師或其他適當之自然人或法人為監督人或管理人，消費者債
    務清理條例第45條第1項、第16條第1項定有明文。
二、本件聲請人主張：其因有不能清償情事，於民國95年間依「
    中華民國銀行公會會員辦理消費金融案件無擔保債務協商機
    制」，與最大債權金融機構聯邦商業銀行達成分期還款協議
    ，同意自95年7月起，分120期，零利率，每月償還新臺幣（
    下同）21,360元，嗣聲請人於95年8 月間開設靚都國際有限
    公司，因經營不善負債累累，於95年10月結束營業，聲請人
    隨即開始失業，直至100年6月找到兼職保全工作，每月薪資
    18,000元，是聲請人無法依約履行協商方案，係有不可歸責
    於己致履行顯有重大困難之事由，爰聲請更生等語。
三、經查，聲請人主張之上開事實，業據其提出財產及收入狀況
    說明書、債權人清冊、財政部臺灣省北區國稅局財產歸屬資
    料清單、95至99年度綜合所得稅各類所得資料清單、勞工保
    險被保險人投保資料表（明細）、無擔保債務還款計劃、財
    團法人金融聯合徵信中心當事人綜合信用報告、營業人銷售
    額與稅額申報書、薪資單等為證。雖聲請人於消費者債務清
    理條例施行前，曾與各債權人就無擔保債權成立協商，約定
    自95年7月起，分120期，按月償還21,364元，依各債權銀行
    債權金額比例清償各項債務，至全部清償為止，聲請人依約
    還款2 期等情，業據聲請人陳報明確，並提出無擔保債務還
    款計劃附卷可稽。惟聲請人於95年間向聯邦商業銀行申請債
    務協商時，每月薪資25,000元乙情，亦據聯邦商業銀行陳報
    在案，而聲請人居住於新北市，依內政部所公告95年度臺灣
    省低收入戶每人每月最低生活費用為9,210 元，其上開收入
    於依協商履行後，顯已無法維持生活必要支出，則聲請人主
    張因有不可歸責於己之事由，致履行原協商條件有重大困難
    ，應堪採信。此外，又查無聲請人有消費者債務清理條例第
    6條第3項、第8 條或第46條各款所定駁回更生聲請之事由存
    在，聲請人聲請更生，洵屬有據，應予准許，並命司法事務
    官進行本件更生程式，爰裁定如主文。
四、至於聲請人於更生程式開始後，應另提出足以為債權人會議
    可決或經法院認為公允之更生方案以供採擇，俾免更生程式
    進行至依消費者債務清理條例第61條規定應行清算之程度，
    附此敘明。
中    華    民    國   100    年    12    月    29    日
                  民事第二庭法  官  連士綱
上為正本係照原本作成
本件不得抗告
本裁定已於100年12月29日下午4時公告。
中    華    民    國   100    年    12    月    29    日
                            書記官  吳俞玲